【裁判字號】    99,上訴,1753
【裁判日期】    991130
【裁判案由】    違反毒品危害防制條例等
【裁判全文】
臺灣高等法院臺中分院刑事判決        99年度上訴字第1753號
上  訴  人
即  被  告  李石秀娥
選任辯護人  張淑琪律師
上列上訴人因違反毒品危害防制條例等案件，不服臺灣彰化地方
法院98年度訴字第1541號中華民國99年6 月23日第一審判決（起
訴案號：臺灣彰化地方法院檢察署97年度偵字第10235 號），提
起上訴，本院判決如下：
    主  文
上訴駁回。
    事  實
一、李石秀娥（綽號「家華」、「阿華」）明知海洛因、甲基安
    非他命為毒品危害防制條例第2條第2項第1款、第2款所列管
    之第一級、第二級毒品，不得非法持有、轉讓、販賣，復明
    知甲基安非他命，同為藥事法規定之禁藥，亦不得非法持有
    、轉讓，竟分別為下列行為：
  (一)李石秀娥意圖營利，各基於販賣第一級毒品海洛因及第二級
    毒品甲基安非他命之犯意，(1)先向姓名年籍不詳之成年人，
    販入數量不詳之第一級毒品海洛因及第二級毒品甲基安非他
    命後，再持用鄭素玲申辦行動電話SIM卡門號0000000000 號
    搭配其所有NOKIA廠牌之手機與林佩芬持用插有門號0000000
    000 號行動電話聯繫交易毒品之事宜，雙方約定於如附表一
    編號1所示之時間、地點，將數量為3千元之海洛因及1 千元
    之甲基安非他命（起訴書漏載甲基安非他命部分）同時交付
    林佩芬（所涉施用毒品部分，業經臺灣彰化地方法院以98年
    度訴字第2號判決判處應執行有期徒刑1年確定），同時由林
    佩芬將現金4 千元當場交給李石秀娥取得。(2)復於如附表一
    編號2所示之時間、地點，販入如附表四編號2所示第一級毒
    品海洛因共11包（檢體編號B0000000號至編號B0000000號、
    B0000000號至B0000000號，送驗淨重共21.9566 公克、驗餘
    淨重21.8857公克）及如附表四編號4所示第二級毒品甲基安
    非他命3 包（檢體編號B0000000號至編號B0000000號，送驗
    淨重共2.4311公克、驗餘淨重2.4219公克）後，並由不詳管
    道取得顏明進申設行動電話SIM卡門號0000000000號搭配NOK
    IA廠牌手機1支，及以其所有NOKIA廠手機搭配上開行動電話
    門號0000000000號，作為其對外販售上開毒品之工具，同時
    向不詳姓名年籍之成年人借得如附表四編號8 至編號10及編
    號12等物品，供其作為摻入一定比例葡萄糖稀釋上開毒品之
    參考及分裝小包之用，伺機對外向不特定之購毒者銷售上開
    毒品，藉此牟取差價之利益。
  (二)李石秀娥另基於轉讓同屬禁藥之第二級毒品甲基安非他命之
    犯意，於如附表二所示之時間、地點，轉讓禁藥即第二級毒
    品甲基安非他命約金額5百元之數量予黃文德1次。
二、嗣於97年11月8 日上午10時30分許，為警持臺灣彰化地方法
    院核發之搜索票至彰化縣田中鎮○○路536 號「好彩頭汽車
    旅館」301、366 號房執行搜索，當場於李石秀娥居住之366
    號房內扣得如附表四所示之物品；又於謝福隆（經臺灣彰化
    地方法院判決判處應執行有期徒刑1年6月，因上訴未附具體
    理由經本院駁回）居住之301 號房內扣得如附表五所示之物
    品，因而循線查獲上情。
三、案經臺中市警察局第二分局報告臺灣彰化地方法院檢察署檢
    察官偵查起訴。
    理  由
壹、證據能力部分：
一、按刑事訴訟法第159條第1項規定：「被告以外之人於審判外
    之言詞或書面陳述，除法律有規定者外，不得作為證據」；
    其立法本旨係以證人於審判外之言詞或書面陳述，屬於傳聞
    證據，此項證據，當事人無從直接對於原供述者加以詰問，
    以擔保其真實性，法院亦無從直接接觸證人而審酌其證言之
    憑信性，違背直接審理及言詞審理之原則，除具有必要性及
    信用性情況之除外者外，原則上不認其有容許性，自不具證
    據能力；至所謂具有必要性及信用性情況者，例如刑事訴訟
    法第159條之1、之2、之3、之4、之5情形，仍例外認其有證
    據能力，然此係指法院未於審判期日傳喚相關證人到庭，案
    件僅能依靠該等證人於審判外之陳述以為判斷之情形，始需
    就該等審判外供述證據嚴格依照刑事訴訟法第159條之1至之
    5 所定要件一一檢視各該證人之供述，作為證據之資格。倘
    法院已經依據當事人聲請傳喚證人到庭接受檢辯雙方之交互
    詰問，則法院既已透過直接、言詞審理方式檢驗過該證人之
    前之證詞，當事人之反對詰問權亦已受到保障得以完全行使
    之情況下，該等審判外證據除有其他法定事由（例如：非基
    於國家公權力正當行使所取得或私人非法取得等，而有害公
    共利益，即以一般證據排除法則為判斷），應認該審判外供
    述已得透過審判程式之詰問檢驗，而取得作為證據之資格，
    亦即其審判外供述與審判中供述相符部分，顯然已經構成具
    備可信之特別情狀，當然有證據資格（實務上之作用常為引
    用該等陳述與審判中陳述相符，強化該證人供述之可信度）
    ，其不符部分，作為檢視審判中所為供述可信與否之彈劾證
    據，當無不許之理，甚者，其不符部分倘係於司法警察、檢
    察事務官調查中之供述，作為認定被告犯罪與否或不構成犯
    罪與否之證據，亦僅需依照刑事訴訟法第159條之2規定，斟
    酌其審判外供述作成外部環境、製作過程、內容、功能等情
    況認為之前供述較為可信，即可取得證據之資格，而作為認
    定事實之證據資格，有最高法院94年度臺上字第2507號、95
    年度臺上字第2515號判決意旨可資參照。查：證人林佩芬、
    黃文德、謝福隆於警詢時之陳述，雖均屬被告以外之人於審
    判外之陳述，惟證人林佩芬、黃文德、謝福隆已於原審行交
    互詰問，給予被告與辯護人行使對質詰問權，足以保障被告
    之詰問權，且其等於警詢時之陳述係出於自由意識下所為，
    並無違法取證之情形，亦為證明犯罪事實存否所必要。從而
    依上揭規定，其等在警詢中之證言，自均具有證據能力，並
    容許以之作為彈劾其於法院審理時所為證述之憑信性。
二、次按被告以外之人於偵查中向檢察官所為之陳述，除顯有不
    可信之情況者外，得為證據，同法第159條之1 第2項定有規
    定。查證人林佩芬、黃文德、謝福隆等人於偵查中向檢察官
    所為言詞陳述，雖係被告李石秀娥以外之人於審判外之言詞
    陳述，但經其等以證人身分具結在卷（第10235號偵卷第144
    、252頁，第878號毒偵卷第35頁），合於法定要件。刑事訴
    訟法規定檢察官代表國家偵查犯罪、實施公訴，依法有訊問
    證人之權，證人應具結之。實務運作時，偵查中檢察官向被
    告以外之人所取得之陳述，原則上均能遵守法律規定，不致
    違法取供，其可信性極高，且查無顯有不可信之情況，又證
    人林佩芬、黃文德、謝福隆等人於原審審理時，已由檢察官
    及被告、辯護人就該等證人於偵查中之證述事項充分詰問，
    足認已保障被告李石秀娥就上開證人於偵查中之證言，行使
    對質詰問之權利，揆諸上揭規定，皆俱有證據能力。
三、復按現行刑事訴訟法關於「鑑定」之規定，除選任自然人充
    當鑑定人外，另設有囑託機關鑑定制度。依同法第198 條、
    第208 條之規定，不論鑑定人或鑑定機關、團體，固均應由
    法院、審判長、受命法官或檢察官視具體個案之需要而為選
    任、囑託，並依第206 條之規定，提出言詞或書面報告，始
    符合同法第159條第1項所定得作為證據之「法律有規定」之
    情形。否則所為之鑑定，仍屬傳聞證據。然於司法警察機關
    調查中之案件，為因應實務上，或因量大、或有急迫之現實
    需求，併例行性當然有鑑定之必要者，例如毒品之種類與成
    分、尿液之毒品反應，或者槍彈有無殺傷力等鑑定，基於檢
    察一體原則，得由該管檢察長對於轄區內之案件，以事前概
    括選任鑑定人或囑託鑑定機關、團體之方式，俾便轄區內之
    司法警察官、司法警察對於調查中之此類案件，得即時送請
    先前已選任之鑑定人或囑託之鑑定機關、團體實施鑑定，以
    求時效（法務部92年9月1日法檢字第0920035083號函參照，
    刊載於法務部公報第312 期）。此種由司法警察官、司法警
    察依檢察官所概括選任之鑑定人或囑託鑑定機關、團體所為
    之鑑定結果，與檢察官選任或囑託為鑑定者，性質上並無差
    異。查卷附之行政院衛生署草屯療養院97年11月19日草寮鑑
    字第0971100107號、第0000000000號鑑定書各1 份（97年度
    真自第10235號偵卷第206頁、第209 頁背面-210頁），及詮
    昕科技股份有限公司98年3月6日出具之濫用藥物尿液檢驗報
    告一份（98年度毒偵字第878號偵卷第6-8頁），均係屬檢察
    機關概括授權司法警察（官）送請鑑定機關實施鑑定，經審
    酌該鑑定機關基於其專業職能及經驗所為之鑑驗，做成書面
    紀錄，其信憑性已具相當之擔保，且鑑定過程亦核無何違法
    或不當之情事，揆諸前開說明，自可做為證據。
四、又按除顯有不可信之情況外，公務員職務上製作之紀錄文書
    、證明文書，得為證據，刑事訴訟法第159條之4第1 款定有
    明文。查車牌T3-3488號、N3-0568號自小客車之車號查詢汽
    車車籍資料各1 份（見原審卷第76、79頁），係屬公務員職
    務上製作之證明文書，並無顯有不可信之情形，自得作為證
    據。
五、再按刑事訴訟法第159條之4 第2款所稱從事業務之人於業務
    上或通常業務過程所須製作之紀錄文書、證明文書，因係於
    通常業務過程不間斷、有規律而準確之記載，且大部分紀錄
    係完成於業務終了前後，無預見日後可能會被提供作為證據
    之偽造動機，其虛偽之可能性小，除非該等紀錄文書或證明
    文書有顯然不可信之情況，否則有承認其為證據之必要。查
    ，門號0000000000號、門號0000000000號、0000000000號臺
    灣大哥大資料查詢及通聯紀錄（98年度毒偵字第878 號偵卷
    第9頁，97年度偵字第10235號偵卷第94-111頁，原審卷二第
    53-58 頁），0000000000號中華電信資料查詢（98年度毒偵
    字第878號偵卷第38-64頁）、門號0000000000號、00000000
    00號、門號0000000000、0000000000號之遠傳電信股份有限
    公司基本資料查詢及通聯紀錄各1份（97年度偵字第10235號
    偵卷第38-67頁，原審卷二第33-45頁），與田中汽車旅館目
    前住宿旅客名單等文書（原審卷二第69-73 頁），均係屬從
    事業務之人於通常業務過程所為之紀錄文書，無預見日後可
    能會被提供作為證據之偽造動機，且無其他顯然不可信之情
    況，依上揭條文規定，自均得作為證據。
六、本院以下援引之其餘證據資料，其中關於刑事訴訟法第 164
    條第2 項規定，證物如為文書部分，係屬證物範圍。該等可
    為證據之文書，已依法踐行調查證據之程序，經提示或告以
    要旨，自具有證據能力。而有關被告以外之人於審判外之書
    面陳述，檢察官、被告及其選任辯護人均不爭執其證據能力
    ，經本院審理時均予以提示並告以要旨，並經檢察官、被告
    及其選任辯護人表示意見，又本院審酌該等書面作成時之狀
    況，認並無不宜作為證據之情事，依刑事訴訟法第159條之5
    第2項規定，自得作為證據。
貳、實體部分
一、訊據被告李石秀娥固坦承扣案之海洛因11包及甲基安非他命
    3 包係伊所有，惟矢口否認上開犯行，辯稱：伊未曾販賣毒
    品海洛因及甲基安非他命予林佩芬，且證人林佩芬於原審認
    曾向伊購買毒品，其於警偵訊所證前後內容歧異、有瑕疵，
    顯然不足採信；又伊曾於施用甲基安非他命後，將甲基安非
    留在桌上，黃文德自己拿去施用，並非伊轉讓給黃文德施用
    ；而扣案之毒品均係伊自己要施用，並非供販賣之用，伊警
    詢所言扣案毒品係預備供販賣之用，係製作筆錄之警察叫伊
    說的，非出於自由意志云云。惟查：
  (一)被告李石秀娥販賣海洛因及甲基安非他命予林佩芬之部分（
    附表一編號1）：
    1.證人林佩芬於97年10月30日警詢中以秘密證人A1身分證稱
      ：「因我之前遭查獲的毒品是向一個綽號『福隆』男子或
      『阿英』、『阿華』的女子買的，他們隱匿在彰化縣田中
      鎮好彩頭汽車旅館之301號房及366號房，從事毒品販賣的
      活動。」、「我是於97年10月24日晚上，在彰化縣田中鎮
      好彩頭汽車旅館301號房，向『阿華』購買3千元海洛因及
      1千元安非他命。」、「我都用我的0000000000號及00000
      00000 號行動電話撥打『阿華』使用之0000000000號行動
      電話聯絡，談妥後再到汽車旅館進行交易。」等語（97年
      度警聲蒐字第2548號偵卷第8、9頁）。
    2.證人林佩芬於98年7 月24日偵查中具結證稱：（問：97年
      10月25日被警方查獲持有過程？）伊在97年10月25日被警
      方查獲持有毒品海洛因一包（毛重0.3 公克），這一小包
      海洛因，係伊於97年10月24日晚上，在田中鎮好彩頭汽車
      旅館366號房，向李石秀娥購買的，伊記得謝福隆是住301
      號房，當時伊係使用0000000000號、0000000000號行動電
      話與謝福隆及李石秀娥聯絡。（問：〈97年〉10月24日那
      天，有無可能拿別人電話與李石秀娥聯絡？）伊應該是用
      伊電話與李石秀娥聯絡。（問：10月24日19時至21時19分
      許，你持用0000000000號電話有多通收發簡訊情形？提示
      通聯紀錄）這是伊與李石秀娥聯絡，伊怕李石秀娥在睡覺
      ，才傳簡訊給她，她有回覆，伊就過去找她。（問：當晚
      9 時許，是否同時跟李石秀娥購買3千元海洛因及1千元安
      非他命？〈提示警詢筆錄〉）是，當晚伊就將安非他命施
      用完畢。.....被警方查獲前，伊住在好彩頭汽車旅館301
      號房快2個月....。（問：這2個月期間，你向李石秀娥購
      買過多少次海洛因？）一開始李石秀娥住在永靖，由謝福
      隆到永靖向李石秀娥購買，後來在伊離開汽車旅館前一個
      月（即97年9 月間），搬到汽車旅館住，幫謝福隆帶1個2
      、3 歲的小孩。李石秀娥綽號叫「家華」。是伊主動與警
      察供出伊施用毒品來源等語（97 年度偵字第10235號偵卷
      第248-251頁）。
    3.參酌警方於97年10月25日查獲證人林佩芬施用毒品，而於
      同年月30日到臺灣彰化看守所製作林佩芬之檢舉筆錄後，
      旋即於數日後即同年11月8日7時30分許，持臺灣彰化地方
      法院核發之搜索票至彰化縣田中鎮好彩頭汽車旅館第 366
      號房間執行搜索時，當場查獲李石秀娥，並在其所租住之
      上開房間內，扣得如附表四所示之毒品海洛因、甲基安非
      他命、電子榜秤、研磨換算公式及價格表等物（97年度偵
      字第10235號偵卷第116-124頁），益證證人林佩芬於警偵
      訊中之指證非虛。另經比對被告李石秀娥使用之門號0000
      000000號行動電話與證人林佩芬使用之門號0000000000號
      行動電話通聯紀錄，可見證人林佩芬確曾於97年10月22日
      凌晨零時24分（二通）及同年10月24日19時1 分24秒（一
      通）、同日19時13分58秒（一通），與被告李石秀娥持用
      之門號0000000000號行動電話間，當時相互間確有通話紀
      錄；再比對被告門號0000000000號收發訊號之基地台位置
      ，亦確係在彰化縣田中鎮○○路，此有0000000000號、00
      00000000號之通聯紀錄在卷可查（97年度偵字第10235 號
      偵卷第105-106 頁、原審卷二第36頁、警卷第13頁），顯
      與證人林佩芬證述其購買海洛因之地點即田中鎮好彩頭汽
      車旅館附近之情吻合。另佐以被告李石秀娥於警詢中自承
      插有SIM 卡門號0000000000號行動電話之手機，為伊作為
      招攬客戶（指施用毒品之人）使用等情（警卷第13-14 頁
      ），於原審審理中陳稱：插有SIM 卡門號0000000000號之
      NOKIA手機為伊所有等語（原審卷一第168頁），堪認證人
      林佩芬撥打被告李石秀娥使用門號0000000000號行動電話
      ，確係被告李石秀娥與證人林佩芬於上開時間聯絡買賣毒
      品之工具無訛。
    4.雖依卷附之通聯紀錄，證人林佩芬另使用之0000000000號
      行動電話並未與被告李石秀娥有通聯紀錄。然證人林佩芬
      於警偵訊均係證稱：當時伊係使用0000000000號、000000
      0000號行動電話，與謝福隆及李石秀娥聯絡等語。則依其
      所稱，其或可能僅係以0000000000號門號與謝福隆聯繫而
      已，況其並非證稱其專以0000000000號該支門號與被告聯
      繫購毒之事，故不能以該段期間證人林佩芬另支00000000
      00號行動電話未與被告使用之門號0000000000號行動電話
      聯繫，而作為有利於被告之認定。又證人林佩芬雖於97年
      10月30日警詢筆錄證稱：係在好彩頭汽車旅館「301 室」
      ，向被告李石秀娥購買毒品等語。然其於偵查中已明確具
      結證稱：係在好彩頭汽車旅館「366 室」，向被告李石秀
      娥購買毒品等語。其證述購買之旅館房間雖有不同，惟其
      就購買之時間、毒品之種類、金額悉相一致，且地點確是
      在好彩頭汽車旅館，而被告李石秀娥又係在該汽車旅館「
      366室」被查獲，足認證人林佩芬於警詢所證「301室」應
      係錯誤。另證人林佩芬於前開檢舉後8月餘，員警98年7月
      16日至臺灣臺中女子監獄詢問證人林佩芬，其證稱：當日
      係向被告購買2千元之海洛因與2千元之安非他命云云（97
      年度偵字第10235號偵卷第255頁）。與其於97年10月30日
      警詢中所證：於97年10月24日晚上，在彰化縣田中鎮好彩
      頭汽車旅館301號房，向李石秀娥購買3 千元海洛因及1千
      元安非他命等語不同。然經檢察官於98年7 月24日偵查中
      提示警詢筆錄質之證人林佩芬，其復具結證稱：是（即該
      日係向李石秀娥購買3千元海洛因及1千元安非他命）等語
      ，其顯已更正98年7 月16日之警詢筆錄錯誤部分。按人之
      記憶有限，因時隔已久，證人林佩芬經警、偵訊前後多次
      訊問，就細節部分有所歧異，乃事理所必然，不能以其證
      述前後或略見歧異，或與被告供承略有不符，即謂證人指
      述全部不實。從而，自不能以證人林佩芬前後部分歧異之
      證詞，而採為有利於被告之認定。
    5.綜上所述，堪認證人林佩芬於警局初訊，及偵查中具結證
      述，其曾於97年10月24日晚上，在彰化縣田中鎮好彩頭汽
      車旅館，向被告購買3千元海洛因及1千元安非他命一節，
      與事實相符，且前開補強證據均已足以補足證人林佩芬上
      開證詞之信憑性，應無恣意誣指之情，是證人林佩芬所證
      堪以採信。
    6.至於證人林佩芬於99年3 月26日原審審理中證述：「（問
      ：先前在98年7 月24日在檢察官訊問時說查獲的海洛因是
      在10月24日向李石秀娥購買，是否正確？）不正確。（問
      ：不正確原因為何？）我沒有向李石秀娥買，我們是好朋
      友。（問：既然沒有向李石秀娥購買，為何於警、偵訊時
      供述向李石秀娥購買？）當時我藥癮發作，只想早點回去
      ，所以亂說。（問：你合資的對象為何？）朋友。（問：
      是否有與謝福隆合資過？）沒有。（問：你的毒品來源藥
      頭是否有在場的李石秀娥？）沒有。（問：你剛剛證述藥
      癮發作，發作情形為何？）會發冷汗、發抖、有暴力行為
      、與他人吵架，不能控制自己情緒，手會抖，身體不會抖
      ，身體會縮起來，腳不會抖。」云云（原審卷第 159-162
      頁背面）。然查證人林佩芬於97年10月25日為警查獲後，
      旋即發監執行刑期，除97年10月30日製作警詢筆錄外，迄
      至98年7月16日製作警詢筆錄、同年7月24日製作偵訊筆錄
      ，有林佩芬之臺灣高等法院在監在押全國紀錄表在卷可參
      （原審卷第138頁、第10235號偵卷第248、253頁），前後
      相距達8 個月餘之久；其於審理中自承如三、四天沒有施
      用毒品才會藥癮等語，且原審當庭勘驗證人林佩芬於98年
      7 月24日偵訊影音光碟結果，確認證人林佩芬受訊問時其
      精神狀況及回答問題情形均屬正常，雙手沒有發抖，並無
      藥癮發作、神智不清的情形，有上開影音光碟及原審勘驗
      筆錄在卷可查（原審卷一第163 頁），亦為檢察官及被告
      李石秀娥之選任辯護人所確認在卷，且證人林佩芬於原審
      證述情節，不僅與其警詢、偵訊指證完全不符，亦與證人
      謝福隆於原審證述內容大異其趣，徵以證人林佩芬於98年
      7 月24日偵訊中及原審審理中均經具結陳稱其於97年10月
      30日、11月7 日之警詢筆錄均係伊自由陳述等情（原審卷
      第161頁、97年度偵字第10235 號偵卷第248頁），足認證
      人林佩芬於原審審理中以其在檢察官偵訊中其藥癮發作、
      隨便亂說話為由，表示其於警詢及偵訊中所述均不實在，
      顯係迴護被告李石秀娥之詞，不足採為有利於被告之證據
      。
  (二)被告李石秀娥意圖營利而販入海洛因及甲基安非他命部分（
    如附表一編號2，即起訴書犯罪事實一之(三)之(2)）
    1.扣案之白色粉末共12包，其中檢體編號B0000000至編號B0
      000000、檢體編號B0000000至B0000000之白色粉末共11包
      （送驗淨重21.9566公克，驗餘淨重21.8857公克），均驗
      出第一級毒品海洛因，另檢體編號B0000000號白色粉末 1
      包（送驗淨重0.4970公克、驗餘淨重0.4750公克），未檢
      出管制藥品或毒品成分，及扣案之透明結晶體共3 包（檢
      體編號B0000000號至B0000000號，送驗淨重共2.4311公克
      ，驗餘淨重共2.4219公克）均驗出甲基安非他命，有行政
      院衛生署草屯療養院鑑定書一份在卷可查（97年度偵字第
      10235號偵卷第209頁背面-210頁背面），故被告李石秀娥
      自承扣案粉末及結晶物為伊購入之海洛因及甲基安非他命
      之情，應可採信。
    2.證人即承辦員警周天麟於98年7月3日於偵訊中具結證稱：
      伊至田中鎮好彩頭汽車旅館執行搜索，有製作第一份及第
      三份警詢筆錄，因警員人手不足，經被告李石秀娥同意後
      ，由伊一人製作筆錄，從逮捕至警訊時，被告李石秀娥與
      其他同案被告有隔離詢問，被告李石秀娥主動供出向綽號
      「兩光」的黃進光購入毒品，黃進光要伊幫忙販賣，並將
      扣案的毒品價目表交給被告李石秀娥，第三份警詢筆錄係
      被告李石秀娥指證後，才繼續詢問的，被告李石秀娥當時
      在製作筆錄時，對警方詢問的問題，均可理解且應答也流
      暢等語（97年度偵字第10235號偵卷第214-215頁）；佐以
      被告李石秀娥於97年11月8 日被查獲時於警詢中供述：伊
      持有的海洛因、安非他命都是向阿弟仔即黃進光購買的（
      後改稱阿弟仔非黃進光），要伊幫黃進光賣毒品，伊招攬
      的為伊賺的，黃進光交付門號0000000000號給伊，要讓伊
      聯絡客戶之用等語（警卷第7、13、14頁）；復於98年7月
      3 日偵訊時供述：最後一次由證人周天麟製作的，有問伊
      「阿弟仔」是否就是「兩光」，要伊老實講，警方查扣的
      毒品確實係伊向綽號「阿弟仔」男子購買的，伊向「阿弟
      」借電子磅秤，袋子內有壓克力板及一張紙等物品，警方
      有讓伊自由陳述，警詢筆錄伊有看過後才簽名、蓋指印等
      語相互比對印證（97年度偵字第第10235號偵卷第214-215
      頁），堪認被告李石秀娥除其販入毒品之來源對象所述不
      一外，其餘就販入毒品係供其販售之用部分，其供詞尚稱
      一致。且被告李石秀娥於97年11月9 日檢察官內勤偵訊中
      供述：「（問：有無拿毒品給李佳明及陳建屹？）是陳建
      屹要買的，但我還沒有給他時，就被抓到了（指97年11月
      8日被警方查獲）。」等語（97年度偵字第10235號偵卷第
      18頁）。且經選任辯護人勘驗被告警詢筆錄之偵訊光碟，
      亦未表示被告警詢時係受員警之誘導或非基於其自由意志
      所陳述（本院卷第77至85頁、第89頁反面），是被告辯稱
      ：警詢時是員警叫伊如此回答云云，顯難採信。足見被告
      李石秀娥販入上開扣案毒品後，確有對外販售牟利之意圖
      自明。
    3.被告李石秀娥於97年12月18日於偵訊中供稱：「（問：警
      方扣案的壓克力板、毒品價目表、分裝夾鍊袋、磅秤是何
      人交給你的？）是『阿弟仔』在11月7 日，我向他購買毒
      品當時借給我的。」（97年度偵字第10235號偵卷第149頁
      ）；於98年7月3日偵訊時供述：伊向綽號『阿弟仔』借電
      子磅秤，袋子內有壓克力板及一張紙等物品，警方有讓伊
      自由陳述，警詢筆錄伊有看過後才簽名、蓋指印等語（第
      10235號偵卷第214-215頁）。並依卷附扣案之公式價格表
      （即毒品價目表）之上半頁記載「半件：10萬5 仟、一錢
      21000、1/2錢10500、1/ 4錢5250（1t=21）」、「半件11
      萬、1錢22000、1/2錢11000、1/4錢5500（1t=22）」、「
      半件11萬5仟、1錢23000、1/2錢11500、1/4錢5750（1t＝
      23）」「半件12萬、1錢24000、 1/2錢12000、1/4錢6000
      （1t=24）」；左下頁記載「洗糖，分0.2、 0.3兩種，對
      應分裝：1錢1000(t)部分，0.2部分為830(t)、0.3部分為
      770(t)；半錢500(t)部分，0.2部分為420(t)、0.3部分為
      390(t)，並註明：原+糖＝1、半錢」等情觀之（警卷第10
      0 頁），益見被告李石秀娥向「阿弟仔」借用該價格表之
      目的與作用，無非依該價目表上半頁所載各次海洛因進貨
      價格，左下半頁所載分裝海洛因各為一錢、半錢時，將買
      進海洛因，依一定比例添加葡萄糖粉加以稀釋之方式，進
      而獲取差價之利益。
    4.又扣案之行動電話SIM 門號0000000000號、0000000000號
      ，被告李石秀娥供稱係他人交給伊作為對外聯絡販毒之用
      等語，酌以扣案之電子磅秤1 個、夾鍊袋1包、壓克力板1
      個及研磨換算公式及價格表1 張等物品，被告自陳係其所
      借得。堪認被告李石秀娥販入上開扣案毒品後，實係藉由
      該價格表所列稀釋海洛因純度而分裝小包之方式，再以行
      動電話SIM 門號0000000000號、0000000000號，分別插入
      NOKIA 廠牌之手機，作為交易上開毒品之聯絡工具，再伺
      機對外販售不特定之購毒者，從中獲取差價之利潤，從而
      被告李石秀娥主觀上確有販入扣案毒品供其營利之意圖甚
      明。至於被告李石秀娥販入上開毒品之對象來源，被告李
      石秀娥先供稱：綽號「阿弟仔」就是黃進光云云；俟又改
      稱為綽號「阿弟仔」不是黃進光，是另一成年男子云云，
      惟綽號「阿弟仔」與同案被告黃進光是否同一人，或是不
      同一人，雖有不明，亟待同案被告黃進光通緝到案查明，
      然已不影響對被告此部分犯罪事實之認定，附此敘明。
    5.至被告李石秀娥於97年12月18日於偵訊中，先供稱：「（
      問：你如何跟綽號『阿弟仔』聯絡購買毒品？）是個綽號
      「小宇」的朋友幫我聯絡『阿弟仔』出來跟我交易毒品的
      。（問你當天是用哪支電話打給「小宇」？）我當天沒有
      打電話給他，我是在當天之前，我是用0000000000號打電
      話給綽號「阿英」的女子，說我要去找『阿弟仔』，「阿
      英」及「小宇」都可以找到『阿弟仔』，當天交易是「阿
      英」幫我聯絡『阿弟仔』的。（問：如果沒有從事販賣毒
      品，或跟黃進光共同販賣毒品的話，為何黃進光要交付00
      00000000、0000000000這二支電話給你？）那不是黃進光
      給我的，是11月7 日我向『阿弟仔』購買毒品，他連同磅
      秤放在一個袋子中，一起交付給我，說他晚一點會過來拿
      」云云（偵卷第149-150 頁）。然被告李石秀娥其後就如
      何聯絡『阿弟仔』購買毒品，及就扣案之毒品價目表、分
      裝夾鍊袋、磅秤等物品取得之過程、目的，核與其於前揭
      警詢、先前偵訊之供述內容相異其趣，又事後翻異前詞，
      顯見其避重就輕，核與事實不符，自非可採。另證人即被
      告李石秀娥之子李佳明於97年11月8 日警詢中證述：扣案
      物品在房間浴室後方角落的塑膠袋及房間裡角落一個黑色
      包包內搜得，該塑膠袋、黑色包包係何人所有伊不知道等
      語（警卷第43頁），及於97年12月24日偵訊中證述：「（
      問：現場扣到一張毒品價目表，上面的字體是否為你母親
      的字體？）那是我寫的，我在幾個禮拜前寫的，我放在一
      個包包裡面，有帶下來，結果那天就被警方查扣了」云云
      （偵卷第162 頁），非僅與被告李石秀娥上開供述情節完
      全不符，亦與前揭認定之事實相異，顯係迴護被告之詞，
      自難採為有利於被告李石秀娥之認定。
  (三)按販賣毒品之所謂販賣行為，須行為人主觀上有營利意圖，
    且客觀上有販入或賣出毒品行為，即足構成，至於實際上是
    否已經獲利，則非所問；必也始終無營利之意思，而以原價
    或低於原價有償讓與他人，方難謂為販賣行為，而僅得以轉
    讓罪論處（最高法院93年度臺上字第1651號判決意旨參照）
    。又販賣海洛因係政府嚴予查緝之違法行為，且海洛因可任
    意分裝或增減其分量，各次買賣之價格，當亦各有差異，隨
    供需雙方之資力、關係之深淺、需求之數量、貨源之充裕與
    否、販賣者對於資金之需求如何即殷切與否，以及政府查緝
    之態度，進而為各種不同之風險評估，而為機動性之調整，
    因之販賣之利得，除經坦承犯行，或帳冊價量均記載明確外
    ，委難察得實情，是縱未確切查得販賣賺取之實際差價，但
    除別有事證，足認係按同一價格轉讓，確未牟利之情形外，
    尚難執此認非法販賣之事證有所不足，致知過坦承者難辭重
    典，飾詞否認者反得逞僥倖，而失情理之平。況，販賣者從
    各種「價差」或「量差」或係「純度」謀取利潤方式，或有
    差異，然其所圖利益之非法販賣行為目的，則屬相同，並無
    二致；衡諸海洛因等毒品取得不易，量微價高，依一般社會
    通念以觀，凡為販賣之不法勾當者，倘非以牟利為其主要誘
    因及目的，應無甘冒被查緝法辦重刑之危險，平白無端義務
    為該買賣之工作，是其販入之價格必較售出之價格低廉，而
    有從中賺取買賣差價牟利之意圖及事實，應屬符合論理法則
    且不違背社會通常經驗之合理判斷。查被告李石秀娥與證人
    林佩芬並非至親或有錢財共通關係，若無藉此牟利之情，自
    無費心自甘承受重典，而涉犯販賣第一級毒品海洛因之必要
    ，益見被告主觀上應具有營利之意圖甚明。
  (四)被告李石秀娥轉讓甲基安非他命予黃文德施用部分（附表二
    部分）
    1.證人黃文德於99年3月26日原審審理中具結證稱：97年5月
      到11月止有施用安非他命，該期間施用安非他命來源是阿
      華即李石秀娥，李石秀娥拿過1 次給伊，地點是在家裡或
      是汽車旅館，與李石秀娥多次電話通聯原因，有時為聯絡
      安非他命一節（原審卷一第164 頁）。核與被告李石秀娥
      於原審審理中供述：伊有於10月底或11月初，在好彩頭汽
      車旅館外面，拿安非他命給黃文德施用等語大致相符（原
      審卷一第91、166頁）；參以黃文德所持用之門號0000000
      000號行動電話，於97年10月18日17時42分許至21時15 分
      （4通）、22日12時07分及14時41分（共2通）、25日11時
      34分許（1通）、26日15時25分許及17時56分許（共2通）
      、28日16時4分許至16時19分許（共3通）、31日12時22分
      許（1 通），有與被告李石秀娥持用0000000000號行動電
      話通話紀錄，及於97年10月31日12時30分許至12時41分許
      （共3 通）、97年11月5日15時27分許至20時42分許（共4
      通），有與被告持用之門號0000000000號行動電話之通話
      紀錄，此有門號0000000000號、0000000000號之通聯紀錄
      附卷可資佐證（98年度毒偵字第878號毒偵卷第9 -11頁）
      。此外，證人黃文德的確僅施用甲基安非他命之情，有臺
      灣彰化地方法院檢察署檢察官於98年2 月18日簽發之鑑定
      許可書、彰化縣警察局委託檢驗尿液代號與真實姓名對照
      認證單、詮昕科技股份有限公司98年3月6日出具之濫用藥
      物尿液檢驗報告（原樣編號H-054 號）附卷可稽（同上毒
      偵卷第6-8 頁）。是被告李石秀娥前揭自白轉讓甲基安非
      他命予黃文德之事實，應認為真實。而被告於本院審理中
      改稱：係伊施用完甲基安非他命後，擺在桌上，黃文德自
      己拿去施用的云云，顯係事後卸責之詞，不足採信。綜上
      所述，被告李石秀娥於如附表二所示時間、地點轉讓甲基
      安非他命予黃文德一次，應可認定。
    2.至證人黃文德於98年4 月22日偵訊中證述：0000000000號
      行動電話係伊所有的，在警詢中撥打李石秀娥持用000000
      0000、0000000000號行動電話聯絡購買安非他命是屬實，
      伊從97年5、6月間，開始向李石秀娥購買安非他命，最後
      一次在97年11月初，購買三千元，之前只有拿五百元，購
      買地點有時在路邊，有時在汽車旅館。伊於97年間，心情
      不好，遇到李石秀娥，才開始向其買毒品，伊聽朋友說其
      有安非他命可以買，才會從伊從97年5、6月間開始買安非
      他命。伊認識其很久，知道東西（毒品）也是用錢買來的
      ，不好意思跟李石秀娥討來施用，才會拿錢跟其買云云（
      第878號毒偵字第32-33頁），核與其於前揭原審審理中證
      述情節迥異，且被告李石秀娥自始否認有販賣甲基安非他
      命予黃文德之情。此外，除證人黃文德於偵訊中證述外，
      別無其他積極或補強證據足認被告李石秀娥有何販賣甲基
      安非他命予黃文德之情，基於罪疑為輕，為有利於被告之
      原則，是此部分，實難逕以證人黃文德於偵訊中唯一且薄
      弱之指證，即認被告李石秀娥有販賣甲基安非他命之犯行
      （詳後述）。
二、論罪科刑部分：
  (一)按被告行為後，毒品危害防制條例第4條已於98年5月20日經
    總統華總一義字第09800125141 號令修正公布，並自公布日
    起算至第3 日生效施行，就被告李石秀娥所犯如附表二所示
    之販賣第一級毒品等罪，依據上開修正後之毒品危害防制條
    例第4 條之規定，均提高罰金刑額度，該修正後之規定，顯
    非較有利於被告，依刑法第2條第1項，仍應適用修正前毒品
    危害防制條例之規定論科。又甲基安非他命則係同條例第 2
    項第2 款所規定之第二級毒品，亦屬於藥事法所稱之「禁藥
    」（即藥事法第22條第1 款所稱之「經中央衛生主管機關明
    令公告禁止製造、調劑、輸入、輸出、販賣或陳列之毒害藥
    品」）。明知為禁藥而轉讓者，藥事法第83條亦定有處罰明
    文。故行為人明知為禁藥即甲基安非他命而轉讓予他人者，
    除成立毒品危害防制條例第8條第2項之轉讓第二級毒品罪外
    ，同時亦構成藥事法第83條第1 項之轉讓禁藥罪，此係屬同
    一犯罪行為而同時有二種法律可資處罰之法條（規）競合情
    形，應依「重法優於輕法」、「後法優於前法」等法理，擇
    一處斷。而毒品危害防制條例第8條第2項轉讓第二級毒品罪
    之法定本刑為6月以上5年以下有期徒刑，得併科新台幣70萬
    元以下罰金。藥事法第83條第1項轉讓禁藥罪之法定本刑為7
    年以下有期徒刑，得併科新臺幣5 百萬元以下罰金。且被告
    李石秀娥於本案所涉轉讓甲基安非他命之數量，亦無證據達
    於應依毒品危害防制條例第8條第6 款及第9條之規定加重其
    刑至2分之1之情形。是藥事法第83條第1 項之罪之法定本刑
    ，顯較毒品危害防制條例第8條第2項之罪之法定本刑為重，
    依前述「重法優於輕法」之法理，就被告李石秀娥轉讓甲基
    安非他命部分之行為，自應優先適用藥事法第83條第1 項之
    規定處斷（最高法院97 年度臺非字第397號判決意旨參照）
    。
  (二)次按販賣毒品罪，並不以販入之後復行賣出為構成要件，只
    須以營利為目的將毒品購入或將之賣出，有一於此，其犯罪
    即已完成（最高法院95年度臺上字第3574、5014號判決意旨
    參照）。被告李石秀娥於附表一編號2 所示之犯行，係基於
    營利之意圖而販入上開毒品，此部分之犯行，自應論以一個
    販賣第一級毒品既遂罪。是核被告李石秀娥所為如附表一編
    號1所示部分犯行，係犯修正前毒品危害防制條例第4 條第1
    、2項之販賣第一、二級毒品罪；所為如附表一編號2所示部
    分犯行，係犯修正前毒品危害防制條例第4條第1項之販賣第
    一級毒品罪；所為如附表二所示部分犯行，係犯藥事法第83
    條第1 項之轉讓禁藥罪。被告李石秀娥持有第一級毒品海洛
    因、甲基安非他命之低度行為，分別應為販賣、轉讓之高度
    行為所吸收，均不另論罪；被告李石秀娥犯如附表一編號 1
    所示犯行，為一行為同時觸犯販賣第一級毒品及第二級毒品
    之罪，為想像競合犯，依刑法第55條規定，從一較重之販賣
    第一級毒品罪論斷。起訴書就如附表一編號1 所示部分，犯
    罪事實漏未起訴被告李石秀娥販賣第二級毒品甲基安非他命
    之部分，惟已起訴販賣第一級毒品部分與上開漏未起訴部分
    ，為想像競合犯，屬裁判上一罪之關係，基於審判不可分原
    則，本院依法自應合併審理，併予敘明。公訴人認為被告李
    石秀娥所為如附表二所示部分，係涉犯販賣第二級毒品甲基
    安非他命之罪嫌云云，惟起訴之社會基本事實同一，並經本
    院於審理中告知被告李石秀娥，尚可能觸犯毒品危害防制條
    例第8條第1項之轉讓第一級毒品及藥事法第83條第1 項轉讓
    禁藥等罪名，且由檢察官、被告李石秀娥及其選任辯護人表
    示意見，均表不爭執，爰變更起訴法條。
  (三)又按刑事法上集合犯之概念，乃指本質上具有反覆、延續實
    行之特徵，立法時予以特別歸類，定為犯罪構成要件之行為
    要素，亦即就某些在密切接近之一定時、地，所持續實行之
    同種類複次行為，依照社會通念，將之歸為一個行為，成為
    包括之一罪，給予一個刑法評價。是關於集合犯之判斷，除
    應考量行為人主觀上是否出於反覆實行之概括犯意外，尚應
    斟酌客觀上之法律規範本來意涵、實現該犯罪目的之必要手
    段、社會生活經驗中該犯罪必然反覆實行之常態與社會之通
    念等因素。就販賣毒品行為言，既查嚴、罪重，且不敢亦無
    法公然從事客觀上之犯罪目的，並非必須多次作為始克達成
    ，於一般生活中，亦難認持續販賣毒品仍屬常態，社會通念
    尤難容許一再違犯，一向採取從嚴禁毒態度之立法者，更無
    將之特別歸類為包括一罪之設計原意，自應依一般法律適用
    原則，以一行為一罪一罰處遇之（最高法院97年度臺上字第
    4391號判決意旨參照）。公訴人認為被告李石秀娥所犯前揭
    販賣毒品之犯行，屬多數行為之集合犯，為包括一罪云云，
    自有誤解，不可採取。被告李石秀娥二次販賣海洛因及一次
    轉讓甲基非他命之犯行，皆為時間各別、行為互異，均應分
    論併罰。
  (四)復按刑法第59條所規定之酌量減輕其刑，係裁判上之減輕，
    必以犯罪之情狀顯可憫恕，認為科以最低度刑仍嫌過重者，
    始有其適用。如別有法定減輕之事由者，應優先適用法定減
    輕事由減輕其刑後，猶嫌過重時，方得為之（最高法院98年
    度臺上字第6342號判決意旨參照）；而販賣第一級毒品罪之
    法定刑為「死刑或無期徒刑；處無期徒刑者，得併科新臺幣
    2千萬元以下罰金。（修正前係得併科新臺幣1千萬元以下罰
    金）」，雖經前揭減刑後，死刑減輕為無期徒刑，無期徒刑
    減輕為20年以下15年以上有期徒刑；然同為販賣毒品之人，
    其原因動機不一，犯罪情節未必相同，或有大盤毒梟者，亦
    有中、小盤之分，甚或僅止於吸毒者友儕間為求互通有無之
    有償轉讓者亦有之，其販賣行為所造成危害社會之程度自屬
    有異。於此情形，倘依其情狀處以較輕之徒刑，即足以懲儆
    ，並可達防衛社會之目的者，自非不可依客觀之犯行與主觀
    之惡性二者加以考量其情狀，是否有可憫恕之處，適用刑法
    第59條之規定酌量減輕其刑，期使個案裁判之量刑，能斟酌
    至當，符合比例原則。查本案被告李石秀娥販賣第一級毒品
    之犯行，數量非多，規模不大，且本案犯罪所得僅有四千元
    ，各行為之情節均非嚴重，惟販賣第一級毒品犯行，最重本
    刑為死刑、無期徒刑，情輕法重，其犯罪之情狀顯可憫恕，
    縱科以最輕刑度仍嫌過重，乃就被告李石秀娥販賣第一級毒
    品海洛因犯行部分，依刑法第59條減輕其刑。
  (五)原審審酌被告李石秀娥分別提供海洛因、甲基安非他命毒品
    予他人，施用者不惟殘害自身，更因施用上開毒品而散盡家
    財連累家人，或為買毒挺而走險犯案者，亦屢見不鮮，上開
    毒品所造成之社會問題，尤大於施用者本身所受之毒害，被
    告李石秀娥因一時貪念而為販賣第一級毒品犯行，其犯罪對
    社會之危害頗大，並斟酌其於本案販賣、轉讓毒品金額、份
    量、動機及手段，暨於本院審理期間之態度及悔意程度等一
    切情狀，適用修正前毒品危害防制條例第4條第1項、第2 項
    、修正後毒品危害防制條例第8 條第1項、第18條第1項、第
    19條第1項，藥事法第83條第1項，刑法第11條前段、第55條
    、第59條、第38條第1 項第2款、第51條第5款，各量處如附
    表一所示之刑，並定其主刑部分應執行有期徒刑17年。認事
    用法俱無不當，量刑亦稱妥適，被告上訴意旨仍執前詞指摘
    原判決不當，為無理由，應予駁回。
  (六)沒收部分：
    1.按毒品危害防制條例第19條第1 項關於沒收之規定，係採
      義務沒收主義，故凡犯同條例第4條至第9條、第12條、第
      13條或第14條第1項、第2項之罪者，其供犯罪所用之物或
      因犯罪所得之財物，且屬犯人所有者，即應依該規定沒收
      ，法院無審酌之餘地（最高法院93年度臺上字第1360號、
      同年度臺上字第1365號判決意旨參照）。且犯同條例第 4
      條之罪者，其供犯罪所用或因犯罪所得之財物應予沒收，
      如全部或一部不能沒收時，追徵其價額或以其財產抵償之
      ，同條例第19條第1 項亦規定至明。又該規定所稱「追徵
      其價額」者，係指所沒收之物為金錢以外之其他財物而無
      法沒收時，應追徵其價額，使其繳納與原物相當之價額。
      如所得財物為金錢而無法沒收時，始應以其財產抵償之。
      再販賣毒品所得之對價，不問其中成本若干，利潤多少，
      均應全部諭知沒收，貫徹政府查禁煙毒之決心，以符立法
      本旨（最高法院95年度臺上字第305 號、91年度臺上字第
      2419號判決意旨可參）。刑分主刑及從刑，主刑如不成立
      ，從刑即失其附麗；沒收為從刑之一種，自應附隨於主刑
      存在，故毒品危害防制條例第18條第1 項所謂「查獲」之
      第一、二級毒品，係指經有罪判決書事實欄認定與被告犯
      罪事實有關之毒品而言（最高法院94年度臺上字第5984號
      判決意旨參照）。又從刑係附隨於主刑之處遇，倘無主刑
      ，即無從刑。被訴之事實，倘經判決部分有罪，部分無罪
      ，其與無罪部分相關之扣案物品，縱屬違禁物，祇能在該
      無罪部分判決確定後，由檢察官單獨聲請宣告沒收，或因
      其他罪嫌依法另行起訴，同時請求法院一併處理，仍無在
      有罪部分主刑項下，併予宣告沒收之餘地（最高法院97年
      度臺上字第4391號、98年度臺上字第654 號判決意旨參照
      ）。末按司法院函請全國各行動電話公司，查覆該公司行
      動電話SIM 卡所有權歸屬，並彙整之結果，臺灣大哥大股
      份有限公司及泛亞電信股份有限公司（含原東信電訊股份
      有限公司）函覆略以：「SIM 卡為使用介面，公司出租行
      動電話門號予消費者使用時，即附帶提供SIM 卡為門號介
      面，消費者申辦門號並開通上線時，即將SIM 卡所有權移
      轉予消費者」。威寶電信股份有限公司函覆略以：「不論
      後付型或預付型行動電話服務之USIM卡或SIM 卡屬於電信
      服務使用者所有，而非屬電信公司所有」。遠傳電信股份
      有限公司及和信電訊股份有限公司均函覆認：「目前實務
      作法均認為實體SIM 卡之所有權屬於客戶申請門號並取得
      SIM 卡時，即已取得該卡之所有權」。中華電信股份有限
      公司函覆略稱：「本公司接受客戶租用行動電話門號，並
      交付SIM卡將該門號開通上線時，該SIM卡之所有權即歸屬
      客戶所有」。亞太電信股份有限公司略以：「目前實務作
      法均認為RUIM卡（行動電話用戶識別卡）之所有權於客戶
      申請行動電話門號並取得卡時，即已取得RUIM卡之所有權
      均認行動電話SIM 卡所有權歸屬客戶所有等情，此有司法
      院97年5月6日院台廳刑一字第0970009760號函暨所附之各
      該電信公司函文可參。
    2.查被告李石秀娥同時販賣第一、二級毒品犯行（如附表一
      編號1 ）而獲取現金四千元，雖未扣案，惟屬其販賣犯罪
      所得之現金，已屬被告李石秀娥所有，應依毒品危害防制
      條例第19條第1 項之規定，宣告沒收，如全部或一部不能
      沒收時，以其財產抵償之。扣案如附表四編號1 所示現金
      81400 元，難以認定係被告李石秀娥於如附表一所示期間
      販賣毒品所得財物，自無沒收或抵償之問題。扣案如附表
      四編號2、編號4所示之毒品，均為被告李石秀娥所有，業
      據被告李石秀娥於本院審理中自承在卷，依上開毒品海洛
      因之數量非微量，實為意圖營利而販入，已如前述，縱被
      告李石秀娥供述上開毒品係供其施用等語非虛，但被告李
      石秀娥持有之上開毒品既非單純用來自己施用，仍兼屬預
      供販賣第一級毒品所用之物，依法應併予宣告沒收銷燬。
      至於上開毒品海洛因、甲基安非他命之包裝袋並非違禁物
      ，且將毒品與包裝袋之分別量重，自可析離，另依刑法第
      38條第1 項第2款宣告沒收。扣案附表四編號3不明粉末（
      檢體編號B0000000號），驗無毒品反應，有行政院衛生署
      草屯療養院草療鑑字第0000000000號鑑定書附卷可憑，因
      非違禁物且不能證明與本案犯罪事實有關，自不得宣告沒
      收。又扣案如附表四編號5所示手機，其中（內插有SIM卡
      門號0000000000號）NOKIA廠牌手機1支，係供如附表一編
      號1、編號2之販賣毒品所用，且為被告所有之物，業據被
      告李石秀娥於原審審理中自承在卷（原審卷一第168 頁）
      ，應依毒品危害防治條例第19條第1 項規定，宣告沒收；
      至於附表四編號5所示其餘NOKIA廠牌插有SIM卡門號00000
      00000號之手機，雖供如附表一編號2所示犯罪所用之物，
      但非被告所有之物，業據被告李石秀娥供承在卷（原審卷
      一第168 頁），自不得宣告沒收；另LG廠牌手機一支並插
      有SIM 卡門號0000000000號，被告李石秀娥自承均為其所
      有，亦有遠傳電信股份有限公司基本資料查詢在卷可參（
      97年度偵字第10235號偵卷第38 頁），然無法證明與本案
      販賣或轉讓毒品犯行有關聯，自不能宣告沒收；再如附表
      四編號5所示之SIM卡門號0000000000號、0000000000號二
      枚，固係供被告李石秀娥犯如附表一所示之犯行之用，然
      申請人各為鄭素玲、嚴明進二人（97 年度偵字第10235號
      偵卷第94、102頁），並無證據可認該SIM卡門號所有權均
      已移轉予被告李石秀娥所有，自無法予以宣告沒收。扣案
      如附表四編號9 、編號10、編號11、編號13等物品，雖供
      其前揭販賣或轉讓第一級毒品所用之物，而係他人交給被
      告李石秀娥使用或被告李石秀娥向他人借用的，為被告供
      述在卷（見警卷第13-14頁、97年度偵字第10235號偵卷第
      214-215頁），均不能宣告沒收。其餘如附表四編號6至編
      號8 、編號12所示物品及扣案如附表五所示物品，均不能
      證明與本案販賣或轉讓毒品犯行有關，均不得於本案宣告
      沒收。
三、不另為無罪諭知部分：
  (一)公訴意旨略以：被告李石秀娥基於販賣第一、二級毒品海洛
    因之集合犯意，各於如附表三編號1至編號3所示時間、地點
    ，販賣毒品海洛因予林佩芬、謝福隆，及如附表三編號4 所
    示時間、地點販賣第二級甲基安非他命予黃文德之犯行，涉
    有違反毒品危害防制條例第4條第1項之販賣第一級毒品及第
    4 條第2項販賣第二級毒品等罪嫌。
  (二)按犯罪事實應依證據認定之，無證據不得認定犯罪事實，刑
    事訴訟法第154條第2項定有明文。又檢察官就被告犯罪事實
    ，應負舉證責任，並指出證明之方法，同法第161條第1項亦
    有明文規定。因此，檢察官對於起訴之犯罪事實，應負提出
    證據及說服之實質舉證責任。而刑事訴訟法上所謂認定犯罪
    事實之證據，係指足以證明被告確有犯罪行為之積極證據而
    言，該項證據必須適合於被告犯罪事實之認定，始得採為斷
    罪之資料（最高法院69年臺上字第4913號判例意旨參照）。
    且認定不利於被告之事實，須依積極證據，苟積極證據不足
    為不利於被告事實之認定時，即應為有利於被告之認定，更
    不必有何有利之證據（最高法院30年上字第816 號判例意旨
    參照）。又認定犯罪事實所憑之證據，無論係直接證據或間
    接證據，其為訴訟上之證明，須於通常一般之人均不致有所
    懷疑，而得確信其為真實之程度者，始得據為有罪之認定，
    倘其證明尚未達到此一程度，而有合理之懷疑存在，本諸無
    罪推定原則，自應為被告無罪之諭知（最高法院76年臺上字
    第4986號判例意旨、92年度臺上字第2570號判決意旨參照）
    。又犯施用毒品者，其所稱向某人購買之供述，須補強證據
    以擔保其供述之真實性。良以施用毒品者其供述之憑信性本
    不及於一般人，況施用毒品者其供出來源，因而破獲者，法
    律復規定得減輕其刑，其有為偵查機關誘導、或為邀輕典而
    為不實之陳述之可能，其供述之真實性自有合理之懷疑。是
    實務上一貫之見解，認施用毒品者關於其向某人購買毒品之
    供述，必須補強證據佐證，以擔保其供述之真實性，俾貫徹
    刑事訴訟無罪推定及嚴格證明之基本原則。又關於毒品施用
    者其所稱向某人購買毒品之供述，必須補強證據佐證，係指
    毒品購買者之供述縱使並無瑕疵，仍須補強證據佐證而言，
    以擔保其供述之真實性。該所謂補強證據，必須與施用毒品
    者關於相關毒品交易之供述，具有相當程度之關聯性，且足
    使一般人對於施用毒品者之供述無合理之懷疑存在，而得確
    信其為真實，始足當之（最高法院96年度臺上字第1029號判
    決意旨參照）。
  (三)公訴意旨認為被告李石秀娥另涉有販賣第一級毒品海洛因予
    林佩芬、謝福隆及販賣第二級毒品予黃文德之犯行，無非以
    林佩芬、謝福隆於警偵訊時證詞及通聯紀錄資為其論據。訊
    之被告李石秀娥堅詞否認有販賣第一級毒品海洛因予林佩芬
    、謝福隆，亦否認有販賣第二級毒品甲基安非他命予黃文德
    之情，並辯稱：伊沒有販賣海洛因給林佩芬、謝福隆，也沒
    有販賣甲基安非他命予黃文德等語。經查：
  1.附表三編號1所示部分：
    查證人林佩芬於98年7 月24日偵訊中固證稱：伊於97年10月
    25日被查獲前，在好彩頭汽車旅館住快2 個月期間，天天都
    向李石秀娥購買海洛因，一開始李石秀娥住在永靖，是由謝
    福隆到永靖與被告李石秀娥購買海洛因，後來警察有在找李
    石秀娥，李石秀娥在伊離開汽車旅館的前一個月，搬到汽車
    旅館住（97年度偵字第10235號偵卷249-250頁）。核與證人
    謝福隆於原審99年3 月26日審理中證述：伊沒有單獨代替林
    佩芬向李石秀娥購買過海洛因等語（原審卷一第157 頁）不
    符。是證人林佩芬前揭指證自有瑕疵，又除施用者之證人林
    佩芬前揭單一證述外，並無足認證人上開證述與事實相符之
    補強證據存在，可資擔保其此部分證述之真實性。從而，公
    訴人既無其他補強事證足以佐證被告李石秀娥有如附表三編
    號1 所示之販賣海洛因之犯行，本院自難執以證人林佩芬單
    一且有瑕疵之供證而認定被告李石秀娥有如附表三編號1 所
    示犯罪事實之證據。
  2.附表三編號2、編號3所示部分：
    查證人林佩芬於98年7 月24日偵訊中證述：之前謝福隆與伊
    合資向李石秀娥購買海洛因二次，時間在97年9 月中旬，相
    隔2、3天等語（97年度偵字第10235號偵卷250頁）；證人謝
    福隆於97年12月17日偵訊具結證述中：「被警方查獲前，我
    叫李石秀娥拿海洛因到好彩頭旅館給我，是在查獲前一天（
    即97年11月7 日）凌晨打電話叫他拿過來的。他拿來的量都
    是固定的，每次金額約3000元。李石秀娥在11月7 日到旅館
    後，在301 號房交付海洛因。在被警方查獲約一個月前，前
    後向李石秀娥購買好幾次海洛因，沒有向他購買安非他命」
    等語（97年偵字第10235號142頁）；復於於原審99年3 月26
    日審理中證述：「（問：你剛剛說上開期間是向阿弟仔購買
    毒品，為何於97年11月7 日檢察官訊問時供述你於警方查獲
    前一個月向李石秀娥購買過好幾次海洛因？）前一天我有打
    電話給他，他有拿一次給我，之前是與林佩芬一起向李石秀
    娥拿一、二次。（問：前一天是指十一月七日嗎？）是。（
    問：請說明經過？）我打電話給李石秀娥，請李石秀娥過來
    「好彩頭汽車旅館」301 號房房間裡面，李石秀娥就拿海洛
    因給我。（問：是否有付款給李石秀娥？）那次沒有。（問
    ：那次交給你的海洛因，是否就是本件查扣的海洛因？）不
    一樣。（問：那次交給你的海洛因，是否有被查扣？）應該
    都有在裡面。（問：我剛剛問你被查獲的毒品來源，為何你
    說向阿弟仔購買？）之前我確實有向他購買。（問：你供述
    李石秀娥於十一月七日有拿海洛因給你，當時是否有其他人
    在場？）還有黃進光在場。（問：黃進光是否知道李石秀娥
    拿毒品的事情？）應該知道。（問：你剛剛供述與林佩芬合
    資向李石秀娥拿毒品，是否可說明合資經過？）我們合資兩
    次，時間約在九十七年九月中旬，合資方式是與林佩芬各出
    一千五百元購買海洛因，聯絡方式是由我用我的行動電話00
    00000000號行動電話話打給李石秀娥的行動電話，李石秀娥
    號碼後面是564 號的行動電話，以電話聯絡後我記得兩次都
    是在永靖取得毒品，當時林佩芬沒有與我一同前往，合資的
    三千元差不多取得一包用塑膠袋包裝的海洛因。（問：取得
    海洛因之後在哪裡，以何方式交給林佩芬？）我在「好彩頭
    汽車旅館」301 號房當著他面前分給她一半，我倒在空袋子
    裡面給林佩芬。（問：兩次合資方式是否相同？）是的。（
    問：你剛剛說兩次與林佩芬合資向李石秀娥拿取品，林佩芬
    知道你向何人拿的嗎？）知道。（問：他為何知道？）他應
    該知道，因為大家都是朋友，他也認識李石秀娥。（問：（
    提示九十七年十二月十七日偵訊筆錄）你當次筆錄供述於查
    獲前一個月與李石秀娥購買過好幾次海洛因是否正確？）我
    只有與林佩芬合資一、二次。（問：你供述與林佩芬合資向
    李石秀娥購買海洛因兩次，兩次的金額是否相同？）是的，
    地點是在永靖鄉○○路上的一個民宅裡面。（問：你在十月
    、十一月不是都有向李石秀娥買過海洛因，為何不知到他住
    哪裡？）我不知道他住在哪裡，李石秀娥都是拿毒品到我住
    的「好彩頭汽車旅館」301 號房給我，約打完電話後十幾分
    鐘他就過來。（問：你於十一月向李石秀娥購買幾次？）在
    查獲之前一天一點多時，我向他討過一次。（問：地點在哪
    裡？）「好彩頭汽車旅館」。（問：你們如何聯絡？）打電
    話。（問：你打電話給李石秀娥是否就是要與他買毒品？）
    不是，因為有時候我會向他討海洛因。（問：（提示 10235
    號偵卷第99 至102頁）你用0000000000號行動電話撥給李石
    秀娥持用之0000000000、0000000000號行動電話的原因為何
    ？）有時候向他討海洛因，且有時候會找李石秀娥的朋友。
    （問：有幾次有實際上拿到海洛因？）都有拿到。（問：有
    哪幾次聯絡後有拿到海洛因？（提示偵卷通聯紀錄10月15、
    16、18、19、24、31日，11月1 、2、3日）有時候我沒有拿
    到海洛因，我已經忘記有哪幾次沒有拿到，一共約拿到三、
    四次海洛因，每次取得的海洛因都不一定份量。（問：為何
    李石秀娥免費提供給你施用三、四次？）事實上都是只有向
    他討的，數量只有一點點。（問：交付地點在哪裡？）不一
    定，有時他過來我住的「好彩頭汽車旅館」301 號房，有時
    我過去在李石秀娥住的「好彩頭汽車旅館」366 號房。」等
    語（原審卷0000-000 頁）。綜觀證人林佩芬、謝福隆前揭
    證詞，證人林佩芬所謂與謝福隆合資購買海洛因乙節，實際
    上未與謝福隆一同出面向販毒者購買海洛因，而僅由謝福隆
    單獨向販毒者購買自明，縱認證人謝福隆前揭供述內容尚無
    瑕疵，因證人謝福隆屬毒品施用者，依前開判例意旨，仍須
    補強證據以擔保其供述之真實性。又參酌全案卷證，查無00
    00000000號與000000000、0000000000號行動電話之97年9月
    份通聯紀錄，可以比對上開電話之間確有通話紀錄，是以證
    人謝福隆與被告李石秀娥於97年9 月中旬是否有通話聯絡，
    已生疑問，更遑論彼等間通話內容究否論及交易海洛因之相
    關事宜。另查，證人謝福隆固於97年10月間，曾以其持用00
    00000000號行動電話與被告李石秀娥持用之0000000000、00
    00000000號行動電話相互聯絡乙節，此有0000000000號、00
    0000000 、0000000000號之行動電話通聯紀錄在卷可參（97
    年度偵字第10235號偵卷第99至102頁）。然依據證人謝福隆
    前揭證述內容以觀，證人謝福隆對其與被告李石秀娥購買海
    洛因的時間、地點及交易過程等情節，均無法詳實具體描述
    ，其並證稱上開聯絡過程亦非全然聯絡購買毒品之事；況上
    開通聯紀錄僅可證明證人謝福隆與被告李石秀娥間互有通話
    而已，尚難以此推知雙方當時通話之真實內容或與交易海洛
    因有關聯，自難僅憑證人謝福隆不完整之證詞及部分通聯紀
    錄，而在無其他有力的補強證據下，率爾認定被告有為附表
    三編號2、編號3所示之犯罪事實。此外，復查無其他積極具
    體事證足認被告李石秀娥有何如附表三編號2、編號3所示販
    賣海洛因予林佩芬、謝福隆之情。從而，公訴人既無法提出
    其他有力之補強證據以擔保證人林佩芬、謝福隆於前揭證述
    之信憑性與真實性，本院要難對被告李石秀娥逕為不利之認
    定，而遽認被告李石秀娥有何如附表三編號2、編號3所示之
    犯罪事實。
  3.如附表三編號4所示部分：
    查證人黃文德於98年4 月22日偵訊中證述：0000000000號行
    動電話係伊所有的，在警詢中撥打李石秀娥持用0000000000
    、0000000000號行動電話聯絡購買安非他命是屬實，伊從97
    年5、6月間，開始向李石秀娥購買安非他命，最後一次在97
    年11月初，購買三千元，之前只有拿五百元，購買地點有時
    在路邊，有時在汽車旅館。伊於97年間，心情不好，遇到李
    石秀娥，才開始向其買毒品，伊聽朋友說其有安非他命可以
    買，才會從伊從97年5、6月間開始買安非他命。伊認識其很
    久，知道東西（毒品）也是用錢買來的，不好意思跟李石秀
    娥討來施用，才會拿錢跟其買云云（98 年度毒偵字第878號
    卷第32-33 頁）。核與其於前揭原審審理中證述之情節迥異
    。另經本院遍查全部卷證，亦無門號0000000000號、000000
    0000號、0000000000號之97年5-9 月之通聯紀錄，殊難比對
    證人黃文德於前揭供述之真實性；且縱然上開期間證人黃文
    德與被告李石秀娥有互為通話聯絡，究竟彼等二人對話內容
    為何，無從推知與購買毒品事項是否有關，又被告李石秀娥
    自始即否認有販賣甲基安非他命予黃文德之情。此外，除證
    人黃文德於偵訊中證述外，別無其他積極或有力的補強證據
    足認被告李石秀娥有何販賣甲基安非他命予黃文德之情，基
    於罪疑為輕，為有利於被告之原則，實難逕以證人黃文德於
    偵訊中唯一且薄弱之指證，即認被告李石秀娥涉有上開犯行
    。
  4.綜上所述，公訴人既無其他積極事證或補強證據足以證明被
    告李石秀娥有何如附表三所示販賣毒品之犯行，基於罪疑為
    輕，有利被告之原則，殊難認為被告李石秀娥有如附表三所
    示之犯行。惟公訴人認為被告李石秀娥販賣第一級毒品如附
    表三編號1、編號2、編號3所示部分與前揭如附表一編號1所
    示有罪部分；被告李石秀娥販賣第二級毒品如附表三編號 4
    所示部分與前揭如附表二編號1 所示有罪部分，均具有集合
    犯之包括一罪之關係，屬實質上一罪，基於審判不可分，本
    院自無庸另為無罪之諭知，末此敘明。
據上論斷，應依刑事訴訟法第368條，判決如主文。
本案經檢察官劉家芳到庭執行職務。
中    華    民    國    99    年    11    月    30    日
            刑事第三庭  審判長法  官  王  增  瑜
                              法  官  廖  柏  基
                              法  官  唐  光  義
以上正本證明與原本無異。
如不服本判決應於收受送達後十日內向本院提出上訴書狀，其未
敘述上訴理由者，並得於提起上訴後十日內向本院補提理由書（
均須按他造當事人之人數附繕本）「切勿逕送上級法院」。
                              書記官  呂  安  茹
中    華    民    國    99    年    11    月    30    日
附表一：被告李石秀娥販賣海洛因或安非他命之部分
（編號1即原起訴書附表三；編號2即起訴書事實欄一(三)之(2)）
┌──┬───┬───┬────┬──────────────┬────────┐
│編號│  對象│  時間│  地點  │  交易方式及數量金額        │ 宣告刑         │
│    │      │      │        │                            │                │
├──┼───┼───┼────┼──────────────┼────────┤
│1   │林佩芬│97年10│彰化縣田│林佩芬以其持用之0000000000號│李石秀娥販賣第一│
│    │      │月24日│中鎮「好│行動電話撥打李石秀娥持用0987│級毒品，處有期徒│
│    │      │晚上7 │彩頭汽車│706564行動電話，約定交易第一│刑拾伍年肆月。販│
│    │      │至9時 │旅館」。│級毒品海洛因3千元及第二級毒 │賣第一、二級毒品│
│    │      │許    │        │品甲基安非他命1千元（起訴書 │所得新臺幣肆仟元│
│    │      │      │        │漏載，應予補充）之數量後，林│沒收，如全部或一│
│    │      │      │        │佩芬即至彰化縣田中鎮「好彩頭│部不能沒收時，以│
│    │      │      │        │汽車旅館」366號房內與李石秀 │其財產抵償之。扣│
│    │      │      │        │娥交易上開毒品，並交付現金4 │案之NOKIA廠牌手 │
│    │      │      │        │千元（起訴書誤載為3千元）予 │機壹支（插有SIM │
│    │      │      │        │李石秀娥取得。              │卡門號0000000000│
│    │      │      │        │                            │號）沒收。      │
├──┼───┼───┼────┼──────────────┼────────┤
│ 2  │不特定│97年11│彰化縣田│意圖營利，向姓名年籍不詳綽號│李石秀娥販賣第一│
│    │之第三│月7日 │中鎮「好│「阿弟仔」之成年男子，販入如│級毒品，處有期徒│
│    │人    │某時  │彩頭汽車│附表四編號2所示第一級毒品海 │刑拾伍年拾月。扣│
│    │      │      │旅館」30│洛因11包及如附表四編號4所示 │案如附表四編號2 │
│    │      │      │1號房。 │第二級毒品甲基安非他命3包。 │所示第一級毒品海│
│    │      │      │        │{(起訴書事實欄一(三)之(2)}  │洛因拾壹包（送驗│
│    │      │      │        │                            │淨重共貳拾壹點玖│
│    │      │      │        │                            │伍陸陸、驗餘淨重│
│    │      │      │        │                            │貳拾壹點捌捌伍柒│
│    │      │      │        │                            │公克）、編號4所 │
│    │      │      │        │                            │示第二級毒品甲基│
│    │      │      │        │                            │安非他命參包（送│
│    │      │      │        │                            │驗淨重共貳點肆參│
│    │      │      │        │                            │壹壹公克、驗餘淨│
│    │      │      │        │                            │重貳點肆貳壹玖公│
│    │      │      │        │                            │克），均沒收銷燬│
│    │      │      │        │                            │。扣案之NOKIA廠 │
│    │      │      │        │                            │牌手機壹之（插有│
│    │      │      │        │                            │SIM卡門號098770 │
│    │      │      │        │                            │6564號）沒收。  │
└──┴───┴───┴────┴──────────────┴────────┘
附表二：李石秀娥轉讓甲基安非他命予黃文德部分
（原起訴附表四）
┌──┬───┬───┬────┬──────────────┬─────────┐
│編號│對象  │時間  │地點    │轉讓方式與毒品種類數量      │宣告刑            │
├──┼───┼───┼────┼──────────────┼─────────┤
│    │黃文德│97年  │彰化縣田│轉讓數量金額均不詳之禁藥即甲│李石秀娥明知為禁藥│
│    │      │10月至│中鎮「好│基安非他命予黃文德一次。    │而轉讓，處有期徒刑│
│    │      │11月初│彩頭汽車│                            │捌月。            │
│    │      │之某日│旅館」前│                            │                  │
└──┴───┴───┴────┴──────────────┴─────────┘
附表三：不另為無罪諭知之部分
(除原起訴書附表三編號1-2及前開附表三以外，其餘如起訴書附
表三及附表四所示部分)
┌──┬───┬───┬────┬──────────────┬────────┐
│編號│  對象│  時間│  地點  │    行為方式                │次數及金額(新臺 │
│    │      │      │        │                            │幣)             │
├──┼───┼───┼────┼──────────────┼────────┤
│ 1. │林佩芬│97年9 │彰化縣永│由謝福隆至彰化縣永靖鄉某處，│次數及金額均不詳│
│    │      │月間至│靖鄉某處│向李石秀娥購買海洛因。      │                │
│    │      │97年10│。      │                            │                │
│    │      │月24日│        │                            │                │
│    │      │之前  │        │                            │                │
│    │      │      │        │                            │                │
│    │      │      │        │                            │                │
├──┼───┼───┼────┼──────────────┼────────┤
│ 2. │林佩芬│97年9 │不詳    │由林佩芬與謝福隆共同出資向李│ 2次。          │
│    │謝福隆│月中旬│        │石秀娥購買海洛因。          │（其中一次林佩芬│
│    │      │      │        │                            │與謝福隆共同出資│
│    │      │      │        │                            │3000元；另一次出│
│    │      │      │        │                            │資金額不詳）    │
├──┼───┼───┼────┼──────────────┼────────┤
│ 3. │謝福隆│97年10│97年11月│97年11月7日凌晨打電話與李石 │數次。每次購買金│
│    │      │月間至│7日在彰 │秀娥聯絡後，李石秀娥將海洛因│ 額均3000元。   │
│    │      │97年11│化縣田中│帶至前開地點，交予謝福隆。  │                │
│    │      │月7日 │鎮「好彩│                            │                │
│    │      │止    │頭汽車旅│                            │                │
│    │      │      │館」301 │                            │                │
│    │      │      │號房。  │                            │                │
├──┼───┼───┼────┼──────────────┼────────┤
│ 4  │黃文德│97年5 │彰化縣田│以其持用之0000000000號行動電│數次，每次約購買│
│    │      │、6月 │中鎮之某│話與李石秀娥持用之0000000000│五百元；於97年11│
│    │      │間起至│路邊及  │、0000000000號行動電話聯絡購│月初購買三千元。│
│    │      │同年10│        │買第二級毒品甲基安非他命五百│                │
│    │      │月間  │        │元十次。                    │                │
│    │      │      │        │                            │                │
└──┴───┴───┴────┴──────────────┴────────┘
附表四：扣案物品一（被告李石秀娥所住上開汽車旅館366號房）
1.現金新台幣81400元
2.白色粉末共11包（檢體編號B0000000號至編號B0000000號、
  B0000000號至B0000000號，均檢出第一級毒品海洛因），送驗
  淨重共21.9566公克、驗餘淨重21.8857公克。
3.不明白色粉末（檢體編號B0000000號，未驗出管制藥品或毒品
  成分），送驗淨重0.4970公克、驗餘淨重0.4750公克。
4.透明晶體共3包（檢體編號B0000000號至編號B0000000號，均
  檢出第二級毒品甲基安非他命），送驗淨重共2.4311公克、驗
  餘淨重2.4219公克。
5.NOKIA廠牌手機2支及LG廠牌手機1支（各插有SIM門號00000000
  00、0000000000、0000000000號）
6.注射針筒2支
7.殘渣袋7個
8.勺子2支
9.電子磅秤1個
10.夾鍊袋1包
11.壓克力板1個
12.塑膠袋1包
13.研磨換算公式及價格表1張
附表五：扣案物品二（謝福隆居住上開汽車旅館之301號房）
1.白色粉末共6包（檢體編號B0000000號至B0000000號，送驗淨
  重共0.7639公克、驗餘淨重0.7248公克，均檢出海洛因）
2.透明結晶共3包（檢體編號B0000000號至B0000000號，送驗淨
  重共0.2443公克、驗餘淨重共0.2397公克，均檢出甲基安非他
  命）
3.分裝袋1包
4.行動電話2支（謝福隆所有INNO牌手機插配SIM卡門號00000000
  00、黃進光所有NOKIA牌手機插配SIM卡門號0000000000號）

司法院資訊處製作；財團法人民間司法改革基金會備份。
